臺灣彰化地方法院刑事判決　　　　　　 100年度侵訴字第43號
公　訴　人　臺灣彰化地方法院檢察署檢察官
被　　　告　0000-0000.
選任辯護人　楊振芳律師
上列被告因妨害性自主案件，經檢察官經檢察官提起公訴（100
年度偵字第3324號），本院判決如下：
    主  文
0000-000000A犯如附表一、二所示之罪，各處如宣告刑欄所示之
刑。應執行有期徒刑貳拾年，扣案之光碟編號1 至19、22至24（
共貳拾貳片）、史蒂諾斯藥丸壹顆，均沒收。
    犯罪事實
一、代號0000-000000A（真實姓名、年籍詳卷，下稱甲男）為成
    年人，乃代號0000-000000 少女（民國83年11月生，真實姓
    名、年籍詳卷，下稱A 女）之四姑丈，彼此具有家庭暴力防
    治法規定之家庭成員關係。A 女因自小父母離異，而與其祖
    父、祖母、四姑姑（代號0000-000000B，真實姓名、年籍詳
    卷）同住在彰化縣大城鄉，嗣A 女之四姑姑於其小學三年級
    時與甲男結婚，乃搬離彰化縣大城鄉，與甲男一同居住在彰
    化縣永靖鄉甲男之住處（詳細地址詳卷）。因A 女之四姑姑
    擔心A 女教養問題，遂於A 女小學四年級時，將A 女接往同
    住，期間A 女因故一度返回祖父、祖母住處居住。嗣於95年
    7 、8 月間至97年7 、8 月間（即A 女小學五年級升六年級
    暑假至國中一年級升二年級暑假），再度與其四姑姑及甲男
    同住在甲男住處。甲男見A 女寄人籬下、年幼可欺，明知A
    女為未滿14歲之人，竟基於對於未滿14歲之人強制性交及使
    未滿18歲之人被拍攝性交之行為影片、光碟之犯意，自95年
    9 月間起（起訴書誤載為95年7 、8 月間）至97年7 、8 月
    間止，向A 女恐嚇稱：如不與其為性交行為，要將A 女送回
    祖父、祖母住處；若不與之性交，會與四姑姑吵架；倘若A
    女將此事告訴四姑姑，其將使四姑姑身體變差等語，A 女因
    自幼父母時常爭吵，感受不到家庭的溫暖，渴望一個完整、
    美滿、和諧的家庭，不希望再有被拋棄的感覺，而不敢不從
    ，任由甲男在A 女房間內，以如附表一編號1 至5 所示之方
    式為強制性交（或以其所有、未扣案之按摩棒、陰莖插入A
    女之陰道內，詳如各附表所示）得逞共5 次；甲男當時因焦
    慮、失眠症而持有由「林新醫療社團法人林新醫院」醫師所
    開立供作安眠藥使用、含有第四級管制藥品Zolpidem（下稱
    其中文名稱佐沛眠）之史蒂諾斯藥丸，而依其自身服用之經
    驗、及A 女服用後之反應，可預見史蒂諾斯藥丸所含之佐沛
    眠為第四級毒品，竟仍基於以欺瞞使人施用第四級毒品之不
    確定故意，及以藥劑對於未滿14歲之人強制性交、使未滿18
    歲之人被拍攝性交之行為影片、光碟之犯意，除以前揭言語
    恐嚇A 女外，另欺瞞A 女，將已添加第四級毒品佐沛眠之飲
    料佯稱為調經藥等語，使A 女服下後呈現昏迷或半昏迷狀態
    ，甲男即在A 女房間內，以如附表一編號6 至16所示之方式
    為強制性交（或以手指、其所有而未據扣案之按摩棒、陰莖
    插入A 女之陰道內，詳如各附表所示）得逞共11次。甲男同
    時並以上揭恐嚇言詞違反A 女意願或以藥劑之方式，以攝影
    機拍攝前揭強制性交行為之影片（共16次），繼而將之製成
    如附表一各編號所示之光碟。
二、A 女於97年7 、8 月間搬離甲男住處後，於98年2 月間（即
    A 女國中二年級寒假）又搬回甲男住處居住至99年2 月間（
    即A 女國中三年級寒假，起訴書誤載為暑假，業經公訴人更
    正）。甲男明知A 女為14歲以上未滿16歲之少女，竟基於強
    制性交之犯意，自98年2 月間起至99年2 月間止，又向A 女
    以前詞恐嚇，而使A 女不敢不從，任由甲男在A 女房間內，
    親吻、撫摸A 女胸部、下體，並以其陰莖插入A 女陰道內來
    回抽動，以此方式對A 女為強制性交得逞共3 次（詳附表二
    編號1 至3 所示）；甲男可預見史蒂諾斯藥丸所含之佐沛眠
    成分為第四級毒品，竟仍基於以欺瞞使人施用第四級毒品之
    不確定故意，及以藥劑為強制性交之犯意，除以前揭言語恐
    嚇A 女外，另欺瞞A 女，直接將含有第四級毒品佐沛眠之史
    蒂諾斯藥丸給A 女服用，A 女服用後呈現昏迷或半昏迷狀態
    ，甲男即在A 女房間內，親吻、撫摸A 女胸部、下體後，並
    以其陰莖插入A 女陰道內來回抽動，以此方式對A 女為強制
    性交得逞共2 次（詳如附表二編號4 至5 所示）。
三、嗣因A 女在甲男住處發現遭性侵害攝錄之光碟，且在校偶發
    情緒不穩及自殘傾向，為學校老師詢問後得知上情，繼而通
    報彰化縣政府社會處報警處理，經承辦員警報請臺灣彰化地
    方法院檢察署檢察官偵辦，並持本院核發之搜索票至甲男住
    處及辦公室搜索，因而扣得甲男所錄製與本件性侵害A 女有
    關之光碟22片、甲男所有供犯罪所用之史蒂諾斯藥丸2 顆（
    檢出第四級毒品佐沛眠成分，取1 顆鑑驗，剩餘1 顆），及
    如附表三所示甲男所有、與本案無關之物（此部分詳附表三
    所示）。
四、案經A 女訴由彰化縣警察局報告臺灣彰化地方法院檢察署檢
    察官偵查起訴。
    理  由
一、證據能力之說明
  (一)被告甲男審判外不利於己之陳述有證據能力。理由：按被告
    之自白，非出於強暴、脅迫、利誘、詐欺、疲勞訊問、違法
    羈押或其他不正之方法，且與事實相符者，得為證據。被告
    陳述其自白係出於不正之方法者，應先於其他事證而為調查
    。該自白如係經檢察官提出者，法院應命檢察官就自白之出
    於自由意志，指出證明之方法。刑事訴訟法第156 條第1 項
    、第3 項分別定有明文。本院查，被告於準備程序、審判期
    日對於檢察官所提出其警詢、偵查訊問筆錄之證據能力均不
    爭執，本院亦查無明顯事證足認司法警察、檢察官於製作該
    等筆錄時，有對被告施以法所禁止之不正方法等情事，是被
    告審判外之不利己之陳述筆錄係出於其任意性所製作，具證
    據能力。
  (二)又被告以外之人於審判外之言詞或書面陳述，除法律有規定
    者外，不得作為證據。被告以外之人於審判外之陳述，雖不
    符前4 條（指刑事訴訟法第159 條之1 至第159 條之4 ）之
    規定，而經當事人於審判程序同意作為證據，法院審酌該言
    詞陳述或書面陳述作成時之情況，認為適當者，亦得為證據
    ，刑事訴訟法第159 條第1 項、第159 條之5 第1 項，分別
    定有明文。查被害人A 女、A 女之四姑姑於審判外之陳述筆
    錄，雖屬被告以外之人於審判外之陳述，惟經當事人同意有
    證據能力，經本院審酌該陳述做成之情況，並無任何違法或
    其他欠缺外部可信性之情事，依前述「同意性」之傳聞法則
    例外規定，此審判外之陳述筆錄具有證據能力。
  (三)後列之非供述證據，或其餘供述證據，均非違法取得之證據
    ，且或係從事業務之人於業務上製作之證明文書、記錄文書
    ，核無顯不可信情況，故依刑事訴訟法第158 條之4 反面解
    釋、第159 條之4 第2 款之規定，均有證據能力。
二、前揭犯罪事實，業據被告甲男於本院審理時坦承不諱（被告
    另辯稱並不知史蒂諾斯藥丸含有第四級毒品佐沛眠，此部分
    詳下述），核與證人即告訴人A 女、證人即A 女之四姑姑於
    偵查中證述之情節相符，且有本院核發之搜索票、彰化縣警
    察局搜索扣押筆錄、扣押物品目錄表、扣押物品收據、現場
    蒐證照片、被告房間之現場圖、財團法人彰化基督教醫院彰
    衛院字第1137010024號受理疑似性侵害事件驗傷診斷書及驗
    證同意書、A 女手繪之藥物圖、性侵害事件犯罪通報表、在
    被告住處查獲之光碟勘驗擷取影像、彰化縣政府100 年9 月
    29日府社工字第1000308758號函所附A 女之諮商紀錄、林新
    醫療社團法人林新醫院100 年10月5 日林新法人醫字第1000
    000462號函及所附被告之病歷資料、行政院衛生署食品藥物
    管理局100 年11月14日FDA 管字第1000075920號函附卷可佐
    ，足見被告前揭任意性自白與事實相符。又本件起訴書固僅
    記載被告以陰莖插入A 女之陰道內來回抽動之方式為性交，
    然依卷內擷取之光碟影像觀之，被告除以其陰莖插入A 女之
    陰道外，另有以手指或按摩棒插入A 女之陰道內（此部分詳
    附表一所示），顯見被告亦有對A 女以前述方式為性交行為
    ，甚為明確，則其具體性交犯行如何，自應由本院依據卷內
    證據資料認定之。再被告固否認其知悉史蒂諾斯藥丸內所含
    之佐沛眠為第四級毒品，然被告既經醫師看診後自醫院領得
    該藥物，而非自行到藥局購得，應可知悉該藥物為管制藥物
    ，且被告於本院審理時自承依其自身使用經驗，史蒂諾斯在
    白天及晚上使用之藥效不同，而A 女在服用該藥物後呈昏迷
    、神智不清之狀態下，仍然給A 女服用該藥物等語明確（見
    本院卷第112 頁反面、第113 頁），顯然被告可預見史蒂諾
    斯含有第四級毒品佐沛眠之成分，仍然執意給A 女服用而不
    違背本意，自有以欺瞞使人施用第四級毒品之不確定故意，
    要甚明確。是本案事證明確，應依法論科。
三、核被告甲男如附表一編號1 至5 所示所為，均係犯刑法第22
    2 條第1 項第2 款之對未滿14歲之女子犯強制性交罪、兒童
    及少年性交易防制條例第27條第4 項強制使未滿18歲之人被
    拍攝性交影片罪；如附表一編號6 至16所示所為，則均係犯
    刑法第222 條第1 項第2 款、第4 款之以藥劑對未滿14歲之
    女子犯強制性交罪、毒品危害防制條例第9 條、第6 條第4
    項之成年人以欺瞞方法使未成年人施用第四級毒品罪、兒童
    及少年性交易防制條例第27條第4 項強制使未滿18歲之人被
    拍攝性交影片罪；如附表二編號1 至3 所示所為，均係犯兒
    童及少年福利與權益保障法第112 條第1 項前段、刑法第22
    1 條第1 項之成年人故意對少年犯強制性交罪，爰均依法加
    重其刑（按被告行為後，「兒童及少年福利法」已修正更名
    為「兒童及少年福利與權益保障法」，而於100 年12月2 日
    施行，其中兒童及少年福利法第70條第1 項，已移列至兒童
    及少年福利與權益保障法第112 條第1 項，修正後僅將原條
    文「不在此限」4 字修改為「從其規定」，就加重之範圍及
    適用而言，修正前後均屬一致，並無法律變更之情形，應逕
    行適用裁判時法，併此指明）；如附表二編號4 、5 所示所
    為，則均係犯兒童及少年福利與權益保障法第112 條第1 項
    前段、刑法第222 條第1 項第4 款之成年人故意以藥劑對少
    年犯強制性交罪、毒品危害防制條例第9 條、第6 條第4 項
    之成年人以欺瞞方法使未成年人施用第四級毒品罪，並均依
    法加重其刑。被告為A 女之姑丈，彼此具有家庭暴力防治法
    之家庭成員關係，被告對A 女實施前揭不法侵害行為，亦屬
    家庭暴力防治法第2 條第2 款所稱之家庭暴力罪。再被告為
    前開性交行為間曾另行猥褻A 女，該部份既當然包括於性交
    行為之中，後者犯行一經成立，猥褻之舉動即已涵蓋在內，
    毋庸另論以猥褻之罪。又被告如附表一所示基於強制性交及
    使未滿18歲女子被拍攝性交影片之犯意，另如附表一編號6
    至16、附表二編號4 至5 所示提供第四級毒品佐沛眠欺瞞告
    訴人A 女為「調經藥」，使之飲用，亦為對於女子以藥劑犯
    強制性交行為之著手，附表一編號6 至16部分復於性交過程
    中併拍攝影片，依一般社會通念及刑法之評價，應認屬包括
    一行為之接續數舉動，其以一行為觸犯上開數罪名、侵害數
    法益，為想像競合犯，應依刑法第55條前段規定，如附表一
    編號1 至5 所示之犯行，應從一較重之對未滿14歲之女子犯
    強制性交罪處斷；如附表一編號6 至16所示之犯行，應從一
    較重之以藥劑對未滿14歲之女子犯強制性交罪處斷；如附表
    二編號4 至5 所示犯行，應從一較重之成年人故意以藥劑對
    少年犯強制性交罪處斷。公訴人於起訴書漏未論列毒品危害
    防制條例第9 條、第6 條第4 項之罪，尚無未洽，惟其與已
    起訴之罪名間既有想像競合之裁判上一罪關係，當為起訴效
    力所及，本院得併予審究。又被告如附表一所示各次之犯行
    ，因刑法第222 條第1 項第2 款，已就被害人為未滿14歲之
    兒童及少年所設之特別處罰規定，自無庸再依兒童及少年福
    利與權益保障法第112 條第1 項前段加重其刑。爰審酌被告
    身為A 女之四姑丈，明知A 女自小父母離異，渴望一個完整
    的家庭，竟為圖滿足一己之色慾，利用A 女年少無知，向A
    女恐嚇要帶回祖父、母家、會與四姑姑吵架，使A 女迫於不
    希望再有被遺棄的感覺之無奈，而希能犧牲自己，換取家庭
    和諧，任由被告對之性侵害，被告更以第四級毒品佐沛眠迷
    昏A 女，以圖自己特殊之性癖好，此造成A 女幼小之心靈及
    身體受到極大之傷害，更令A 女在學校有自殘之舉止，尤其
    卷內之諮商紀錄更詳為記載A 女受到性侵害後所造成的心理
    陰影，犯罪情節甚為嚴重，而被告又將之攝錄成光碟，自翻
    拍之畫面觀之，被告以變態之文字描述性侵過程，A 女任由
    被告擺佈，眼神透露出無辜、莫可奈何之絕望，犯罪所生之
    危害甚鉅，兼衡被告為中校軍官退伍，應可期其守法自重，
    及犯罪後坦承犯行，已與A 女及其父親達成和解、公訴人求
    處應執行有期徒刑26年以上尚屬過重等一切情狀，分別量處
    如主文所示之刑，且定應執行之刑，資為懲儆。
四、按沒收為從刑之一種，依主從不可分原則，應附隨於主刑而
    同時宣告之，故併罰之數罪中有沒收之必要者，須依其所犯
    之罪，分別附隨於各該罪主刑之後宣告之，不得於數罪主刑
    之後，始包括為沒收之宣告（最高法院100 年度台上字第59
    75號判決可資參照）；又依毒品危害防制條例第18條第1 項
    前段之規定，應予沒收銷燬之毒品，以經查獲之第一、二級
    毒品為限。又毒品依其成癮性、濫用性及對社會危害性，共
    分為四級，上開條例並就製造、運輸、販賣、意圖販賣而持
    有、以非法方法使人施用、引誘他人施用及轉讓不同品項之
    毒品等行為，分別定其處罰。至施用或持有第三、四級毒品
    ，因其可罰性較低，故未設處罰之規定，僅就施用及持有第
    一、二級毒品科以刑罰。然鑑於第三、四級毒品均係管制藥
    品，特於同條例第11條之1 明定無正當理由，不得擅自持有
    ；第18條第1 項後段復規定查獲之第三、四級毒品，無正當
    理由而擅自持有者，沒入銷燬之。從而，依同條例第18條第
    1 項後段應沒入銷燬之毒品，專指查獲施用或持有之第三、
    四級毒品而言；倘係查獲製造、運輸、販賣、意圖販賣而持
    有、以非法方法使人施用、引誘他人施用或轉讓第三、四級
    毒品，既屬同條例相關法條明文規定處罰之犯罪行為，即非
    該條項應依行政程序沒入銷燬之範圍。又同條例第19條第1
    項所定「供犯罪所用或因犯罪所得之物」，係指犯第4 條至
    第9 條、第12條、第13條或第14條第1 項、第2 項之罪所用
    或所得之物，不包括毒品本身在內，是尚不得援用此項規定
    為第三、四級毒品之沒收依據。再同條例對於查獲之製造、
    運輸、販賣、意圖販賣而持有、以非法方法使人施用、引誘
    他人施用及轉讓第三、四級毒品之沒收，並無特別規定，如
    其行為已構成犯罪，則該毒品即屬不受法律保護之違禁物，
    應回歸刑法之適用，依刑法第38條第1 項第1 款之規定沒收
    之，始為適法（最高法院100 年度第3 次刑事庭會議決議意
    旨參照）。經查：
  (一)本件員警雖查扣光碟81片，其中僅光碟編號1 至26內有甲男
    性侵害A 女之影像畫面資料，惟光碟編號20中，合成影片過
    多，且衣著重複，難以辨識是否為相同內容之影片；光碟編
    號21中，因無明顯特徵，難以辨識與其餘扣案光碟是否為相
    同之內容；光碟編號25中，A 女之衣著與其餘扣案光碟影片
    重複，無法辨識是否為相同之內容；光碟編號26中，部分係
    A 女之四姑姑呈現昏迷與甲男性交之影像，部分係有關A 女
    遭甲男性侵害之影像，然無法辨識A 女之衣著，無從判斷是
    否為相同之內容，故公訴人基於罪疑唯輕，為被告有利之認
    定，並未就此部分予以起訴（此可參起訴書及公訴人於本院
    準備程序之陳述），自與本案被告所涉犯之犯行無關，自無
    從在本案宣告沒收，應由檢察官另為適法之處理。而其餘22
    片之光碟內容均有甲男性侵害A 女之影像，不問屬於犯人與
    否，均應依兒童及少年性交易防制條例第27條第6 項規定，
    在各主文項下，併予宣告沒收如附表一所示。
  (二)又扣案之本案被告所有之史蒂諾斯藥丸2 顆，經鑑驗後檢出
    第四級毒品佐沛眠（Zolpidem）成分，此有內政部警政署刑
    事警察局100 年7 月13日刑鑑字第1000062417號鑑定書附卷
    （見臺灣彰化地方法院檢察署100 年度偵字第3324號卷第99
    頁至第100 頁）可佐，而依卷內林新醫療社團法人林新醫院
    100 年10月5 日林新法人醫字第1000000462號函所示，被告
    最後二次就醫領取史蒂諾斯藥丸之時間為：97年9 月12日、
    99年2 月5 日，期間相隔約一年半之久，衡情，97年9 月12
    日領取之藥丸應已用罄，滅失而不存在，參以被告最近一次
    領取史蒂諾斯藥丸之時間，與如附表二編號5所示之犯罪時
    間（即98年2月起至99年2月間止之最後一次）較為接近，可
    認該扣案之史蒂諾斯藥丸2顆，係被告所有、供如附表二編
    號5所示最後一次以藥劑犯強制性交罪所用之物，而與該次
    犯行有關，難認係其他以藥劑所為犯行所用之物或預備所用
    之物，惟其中1顆業已鑑驗用罄而滅失，自無庸再予以宣告
    沒收外，揆之前揭說明，自應依刑法第38條第1項第1款之規
    定，在該罪之主文項下，宣告沒收之。
  (三)至其餘如附表三所示之物，均與被告所犯本案之犯行無涉，
    自無由宣告沒收。
  (四)另被告所有、供本案強制性交犯行所用之按摩棒，並未扣案
    ，無證據證明現仍存在而未滅失，且亦非義務沒收之物，為
    免執行之困難，爰不另宣告沒收，併此指明。
據上論斷，應依刑事訴訟法第299 條第1 項前段，兒童及少年福
利與權益保障法第112 條第1 項前段，毒品危害防制條例第9 條
、第6 條第4 項，兒童及少年性交易防制條例第27條第4 項、第
6 項，刑法第221 條第1 項、第222 條第1 項第2 款、第4 款、
第55條、第51條第5 款，第38條第1 項第1 款，判決如主文。
本案經檢察官葉柏岳到庭執行職務。
中    華    民    國   100    年    12    月    20    日
                  刑事第五庭    審判長法  官  周淡怡
                                      法  官  李淑惠
                                      法  官  陳德池
以上正本證明與原本無異。
如不服本判決應於收受判決後10日內向本院提出上訴書狀，並應
敘述具體理由；其未敘述上訴理由者，應於上訴期間屆滿後20日
內向本院補提理由書（均須按他造當事人之人數附繕本）「切勿
逕送上級法院」。
本件為強制辯護案件，基於被告訴訟權、辯護權之保障，更為實
踐法院訴訟照料之義務，依據最高法院近來判決意旨，被告上訴
如未敘述上訴理由，其辯護人有義務為被告撰寫具體之上訴理由
，被告亦得請求辯護人代其撰擬。
告訴人或被害人對於判決如有不服具備理由請求檢察官上訴者，
其上訴期間之計算係以檢察官收受判決正本之日期為準。
中    華    民    國    10    年    1     月    20    日
                                      書記官  黃國源

附錄論罪科刑法條全文：
毒品危害防制條例第9 條
成年人對未成年人犯前三條之罪者，依各該條項規定加重其刑至
二分之一。

毒品危害防制條例第6 條
以強暴、脅迫、欺瞞或其他非法之方法使人施用第一級毒品者，
處死刑、無期徒刑或10年以上有期徒刑；處無期徒刑或10年以上
有期徒刑者，得併科新臺幣1 千萬元以下罰金。
以前項方法使人施用第二級毒品者，處無期徒刑或7 年以上有期
徒刑，得併科新臺幣7 百萬元以下罰金。
以第1 項方法使人施用第三級毒品者，處5 年以上有期徒刑，得
併科新臺幣5 百萬元以下罰金。
以第1 項方法使人施用第四級毒品者，處3 年以上10年以下有期
徒刑，得併科新臺幣3 百萬元以下罰金。
前四項之未遂犯罰之。

兒童及少年性交易防制條例第27條
拍攝、製造未滿十八歲之人為性交或猥褻行為之圖畫、錄影帶、
影片、光碟、電子訊號或其他物品者，處6 個月以上5 年以下有
期徒刑，得併科新臺幣50萬元以下罰金。
意圖營利犯前項之罪者，處1 年以上7 年以下有期徒刑，應併科
新臺幣5 百萬元以下罰金。
引誘、媒介或以他法，使未滿十八歲之人被拍攝、製造性交或猥
褻行為之圖畫、錄影帶、影片、光碟、電子訊號或其他物品者，
處1 年以上7 年以下有期徒刑，得併科新臺幣1 百萬元以下罰金
。
以強暴、脅迫、藥劑、詐術、催眠術或其他違反本人意願之方法
，使未滿十八歲之人被拍攝、製造性交或猥褻行為之圖畫、錄影
帶、影片、光碟、電子訊號或其他物品者，處5 年以上有期徒刑
，得併科新臺幣3 百萬元以下罰金。
前4 項之未遂犯罰之。
第1 項至第4 項之物品，不問屬於犯人與否，沒收之。 

中華民國刑法第221 條
對於男女以強暴、脅迫、恐嚇、催眠術或其他違反其意願之方法
而為性交者，處3 年以上10年以下有期徒刑。
前項之未遂犯罰之。

中華民國刑法第222 條
犯前條之罪而有下列情形之一者，處7 年以上有期徒刑：
一、二人以上共同犯之者。
二、對未滿十四歲之男女犯之者。
三、對精神、身體障礙或其他心智缺陷之人犯之者。
四、以藥劑犯之者。
五、對被害人施以凌虐者。
六、利用駕駛供公眾或不特定人運輸之交通工具之機會犯之者。
七、侵入住宅或有人居住之建築物、船艦或隱匿其內犯之者。
八、攜帶兇器犯之者。
前項之未遂犯罰之。




附表一
┌──┬──────────────┬────────────────┬───┐
│編號│行為時間、地點與方式        │罪名暨宣告刑                    │備註  │
├──┼──────────────┼────────────────┼───┤
│1   │於95年9 月間起至97年7 、8 月│0000-000000A對未滿十四歲女子犯強│未使用│
│    │間止之某日，在甲男位於彰化縣│制性交罪，處有期徒刑拾年。扣案之│第四級│
│    │永靖鄉之住處A 女房間內，甲男│光碟編號2 ，沒收之。            │毒品（│
│    │以犯罪事實欄一所示之言詞向未│                                │藥劑）│
│    │滿14歲之A 女恐嚇後，A 女不敢│                                │      │
│    │不從，任由甲男親吻胸部、陰部│                                │      │
│    │，甲男並以其陰莖插入陰道內來│                                │      │
│    │回抽動，以此方式對A 女為強制│                                │      │
│    │性交1 次。                  │                                │      │
├──┼──────────────┼────────────────┼───┤
│2   │於95年9 月間起至97年7 、8 月│0000-000000A對未滿十四歲女子犯強│同上  │
│    │間止之某日，在甲男位於彰化縣│制性交罪，處有期徒刑拾年。扣案之│      │
│    │永靖鄉之住處A 女房間內，甲男│光碟編號11，沒收之。            │      │
│    │以犯罪事實欄一所示之言詞向未│                                │      │
│    │滿14歲之A 女恐嚇後，A 女不敢│                                │      │
│    │不從，任由甲男親吻陰部，甲男│                                │      │
│    │並以其陰莖插入陰道內來回抽動│                                │      │
│    │，以此方式對A 女為強制性交1 │                                │      │
│    │次。                        │                                │      │
├──┼──────────────┼────────────────┼───┤
│3   │於95年9 月間起至97年7 、8 月│0000-000000A對未滿十四歲女子犯強│同上  │
│    │間止之某日，在甲男位於彰化縣│制性交罪，處有期徒刑拾年。扣案之│      │
│    │永靖鄉之住處A 女房間內，甲男│光碟編號13，沒收之。            │      │
│    │以犯罪事實欄一所示之言詞向未│                                │      │
│    │滿14歲之A 女恐嚇後，A 女不敢│                                │      │
│    │不從，任由甲男親吻胸部、陰部│                                │      │
│    │，甲男並以其陰莖插入陰道內來│                                │      │
│    │回抽動，以此方式對A 女為強制│                                │      │
│    │性交1 次。                  │                                │      │
├──┼──────────────┼────────────────┼───┤
│4   │於95年9 月間起至97年7 、8 月│0000-000000A對未滿十四歲女子犯強│同上  │
│    │間止之某日，在甲男位於彰化縣│制性交罪，處有期徒刑拾年。扣案之│      │
│    │永靖鄉之住處A 女房間內，A 女│光碟編號24，沒收之。            │      │
│    │身穿制服（裙子），甲男以犯罪│                                │      │
│    │事實欄一所示之言詞向未滿14歲│                                │      │
│    │之A 女恐嚇後，A 女不敢不從，│                                │      │
│    │任由甲男持按摩棒插入A 女陰道│                                │      │
│    │內，甲男再以其陰莖插入陰道內│                                │      │
│    │來回抽動，以此方式對A 女為強│                                │      │
│    │制性交1 次。                │                                │      │
├──┼──────────────┼────────────────┼───┤
│5   │於95年9 月間起至97年7 、8 月│0000-000000A對未滿十四歲女子犯強│同上  │
│    │間止之某日，在甲男位於彰化縣│制性交罪，處有期徒刑拾年。扣案之│      │
│    │永靖鄉之住處A 女房間內，A 女│光碟編號24，沒收之。            │      │
│    │身穿紅色上衣，甲男以犯罪事實│                                │      │
│    │欄一所示之言詞恐嚇未滿14歲之│                                │      │
│    │A女 後，A 女不敢不從，甲男以│                                │      │
│    │其陰莖插入陰道內來回抽動，以│                                │      │
│    │此方式對A 女為強制性交1 次。│                                │      │
├──┼──────────────┼────────────────┼───┤
│6   │於95年9 月間起至97年7 、8 月│0000-000000A以藥劑對未滿十四歲女│使用第│
│    │間止間之某日，在甲男位於彰化│子犯強制性交罪，處有期徒刑拾貳年│四級毒│
│    │縣永靖鄉之住處A 女房間內，甲│。扣案之光碟編號1 、4 、6 、7 、│品（藥│
│    │男以欺瞞為第四級毒品佐沛眠為│8 、9 、10、14、16、17、18、22，│劑）  │
│    │調經藥，及犯罪事實欄一所示之│均沒收。                        │      │
│    │言語恐嚇未滿14歲之A 女後，A │                                │      │
│    │女不敢不從，且於服用甲男提供│                                │      │
│    │之「調經藥」後（藥劑），呈昏│                                │      │
│    │迷之狀態，甲男撫摸、親吻A 女│                                │      │
│    │之胸部、陰部，持按摩棒、以手│                                │      │
│    │指插入A 女之陰道，並以其陰莖│                                │      │
│    │插入陰道內來回抽動，以此方式│                                │      │
│    │對A 女為強制性交1 次。      │                                │      │
├──┼──────────────┼────────────────┼───┤
│7   │於95年9 月間起至97年7 、8 月│0000-000000A以藥劑對未滿十四歲女│同上  │
│    │間止間之某日，在甲男位於彰化│子犯強制性交罪，處有期徒刑拾貳年│      │
│    │縣永靖鄉之住處A 女房間內，甲│。扣案之光碟編號1 、4 、6 、7 、│      │
│    │男以欺瞞為第四級毒品佐沛眠為│8 、9 、10、14、16、17、18、22，│      │
│    │調經藥，及犯罪事實欄一所示之│均沒收。                        │      │
│    │言語恐嚇未滿14歲之A 女後，A │                                │      │
│    │女不敢不從，且於服用甲男提供│                                │      │
│    │之「調經藥」後（藥劑），呈昏│                                │      │
│    │迷之狀態，甲男撫摸、親吻A 女│                                │      │
│    │之胸部、陰部，持按摩棒、以手│                                │      │
│    │指插入A 女之陰道，並以其陰莖│                                │      │
│    │插入陰道內來回抽動，以此方式│                                │      │
│    │對A 女為強制性交1 次。      │                                │      │
├──┼──────────────┼────────────────┼───┤
│8   │於95年9 月間起至97年7 、8 月│0000-000000A以藥劑對未滿十四歲女│同上  │
│    │間止間之某日，在甲男位於彰化│子犯強制性交罪，處有期徒刑拾貳年│      │
│    │縣永靖鄉之住處A 女房間內，甲│。扣案之光碟編號3 、23，均沒收。│      │
│    │男以欺瞞為第四級毒品佐沛眠為│                                │      │
│    │調經藥，及犯罪事實欄一所示之│                                │      │
│    │言語恐嚇未滿14歲之A 女後，A │                                │      │
│    │女不敢不從，且於服用甲男提供│                                │      │
│    │之「調經藥」後（藥劑），呈昏│                                │      │
│    │迷之狀態，甲男親吻A 女嘴巴、│                                │      │
│    │撫摸、親吻A 女之胸部、陰部，│                                │      │
│    │並以其陰莖插入陰道內來回抽動│                                │      │
│    │，以此方式對A 女為強制性交1 │                                │      │
│    │次。                        │                                │      │
├──┼──────────────┼────────────────┼───┤
│9   │於95年9 月間起至97年7 、8 月│0000-000000A以藥劑對未滿十四歲女│同上  │
│    │間止間之某日，在甲男位於彰化│子犯強制性交罪，處有期徒刑拾貳年│      │
│    │縣永靖鄉之住處A 女房間內，甲│。扣案之光碟編號5 ，沒收之。    │      │
│    │男以欺瞞為第四級毒品佐沛眠為│                                │      │
│    │調經藥，及犯罪事實欄一所示之│                                │      │
│    │言語恐嚇未滿14歲之A 女後，A │                                │      │
│    │女不敢不從，且於服用甲男提供│                                │      │
│    │之「調經藥」後（藥劑），呈昏│                                │      │
│    │迷之狀態，甲男持按摩棒插入A │                                │      │
│    │女之陰道，並以其陰莖插入陰道│                                │      │
│    │內來回抽動，以此方式對A 女為│                                │      │
│    │強制性交1 次。              │                                │      │
├──┼──────────────┼────────────────┼───┤
│10  │於95年9 月間起至97年7 、8 月│0000-000000A以藥劑對未滿十四歲女│同上  │
│    │間止間之某日，在甲男位於彰化│子犯強制性交罪，處有期徒刑拾貳年│      │
│    │縣永靖鄉之住處A 女房間內，A │。扣案之光碟編號12，沒收之。    │      │
│    │女身穿白色睡衣，甲男以欺瞞為│                                │      │
│    │第四級毒品佐沛眠為調經藥，及│                                │      │
│    │犯罪事實欄一所示言語恐嚇未滿│                                │      │
│    │14歲之A 女後，A 女不敢不從，│                                │      │
│    │且於服用甲男提供之「調經藥」│                                │      │
│    │後（藥劑），呈昏迷之狀態，甲│                                │      │
│    │男以其陰莖插入陰道內來回抽動│                                │      │
│    │，以此方式對A 女為強制性交1 │                                │      │
│    │次。                        │                                │      │
├──┼──────────────┼────────────────┼───┤
│11  │於95年9 月間起至97年7 、8 月│0000-000000A以藥劑對未滿十四歲女│同上  │
│    │間止間之某日，在甲男位於彰化│子犯強制性交罪，處有期徒刑拾貳年│      │
│    │縣永靖鄉之住處A 女房間內，A │。扣案之光碟編號12，沒收之。    │      │
│    │女身穿格紋上衣，甲男以欺瞞為│                                │      │
│    │第四級毒品佐沛眠為調經藥，及│                                │      │
│    │犯罪事實欄一所示言語恐嚇未滿│                                │      │
│    │14 歲 之A 女後，A 女不敢不從│                                │      │
│    │，且於服用甲男提供之「調經藥│                                │      │
│    │」後（藥劑），呈昏迷之狀態，│                                │      │
│    │甲男以其陰莖插入陰道內來回抽│                                │      │
│    │動，以此方式對A 女為強制性交│                                │      │
│    │1 次。                      │                                │      │
├──┼──────────────┼────────────────┼───┤
│12  │於95年9 月間起至97年7 、8 月│0000-000000A以藥劑對未滿十四歲女│同上  │
│    │間止間之某日，在甲男位於彰化│子犯強制性交罪，處有期徒刑拾貳年│      │
│    │縣永靖鄉之住處A 女房間內，甲│。扣案之光碟編號15，沒收之。    │      │
│    │男以欺瞞為第四級毒品佐沛眠為│                                │      │
│    │調經藥，及犯罪事實欄一所示之│                                │      │
│    │言語恐嚇未滿14歲之A 女後，A │                                │      │
│    │女不敢不從，且於服用甲男提供│                                │      │
│    │之「調經藥」後（藥劑），呈半│                                │      │
│    │昏迷之狀態，甲男親吻A 女身體│                                │      │
│    │、撫摸、親吻A 女之胸部，以按│                                │      │
│    │摩棒插入A 女之陰道，並以其陰│                                │      │
│    │莖插入陰道內來回抽動，以此方│                                │      │
│    │式對A 女為強制性交1 次。    │                                │      │
├──┼──────────────┼────────────────┼───┤
│13  │於95年9 月間起至97年7 、8 月│0000-000000A以藥劑對未滿十四歲女│同上  │
│    │間止間之某日，在甲男位於彰化│子犯強制性交罪，處有期徒刑拾貳年│      │
│    │縣永靖鄉之住處A 女房間內，甲│。扣案之光碟編號16，沒收之。    │      │
│    │男以欺瞞為第四級毒品佐沛眠為│                                │      │
│    │調經藥，及犯罪事實欄一所示之│                                │      │
│    │言語恐嚇未滿14歲之A 女後，A │                                │      │
│    │女不敢不從，且於服用甲男提供│                                │      │
│    │之「調經藥」後（藥劑），呈昏│                                │      │
│    │迷之狀態，甲男撫摸A 女之胸部│                                │      │
│    │、陰部，以手指插入A 女之陰道│                                │      │
│    │內，以此方式對A 女為強制性交│                                │      │
│    │1次 。                      │                                │      │
├──┼──────────────┼────────────────┼───┤
│14  │於95年9 月間起至97年7 、8 月│0000-000000A以藥劑對未滿十四歲女│同上  │
│    │間止間之某日，在甲男位於彰化│子犯強制性交罪，處有期徒刑拾貳年│      │
│    │縣永靖鄉之住處A 女房間內，A │。扣案之光碟編號19，沒收之。    │      │
│    │女身穿白色制服，甲男以欺瞞為│                                │      │
│    │第四級毒品佐沛眠為調經藥，及│                                │      │
│    │犯罪事實欄一所示之言語恐嚇未│                                │      │
│    │滿14歲之A 女後，A 女不敢不從│                                │      │
│    │，且於服用甲男提供之「調經藥│                                │      │
│    │」後（藥劑），呈昏迷之狀態，│                                │      │
│    │甲男親吻A 女之胸部，並以其陰│                                │      │
│    │莖插入陰道內來回抽動，以此方│                                │      │
│    │式對A 女為強制性交1 次。    │                                │      │
├──┼──────────────┼────────────────┼───┤
│15  │於95年9 月間起至97年7 、8 月│0000-000000A以藥劑對未滿十四歲女│同上  │
│    │間止間之某日，在甲男位於彰化│子犯強制性交罪，處有期徒刑拾貳年│      │
│    │縣永靖鄉之住處A 女房間內，A │。扣案之光碟編號19，沒收之。    │      │
│    │女身穿紅色上衣，甲男以欺瞞第│                                │      │
│    │四級毒品佐沛眠為調經藥，及犯│                                │      │
│    │罪事實欄一所示之言語恐嚇未滿│                                │      │
│    │14歲之A 女後，A 女不敢不從，│                                │      │
│    │A 女於服用甲男提供之「調經藥│                                │      │
│    │」後（藥劑），呈昏迷之狀態，│                                │      │
│    │甲男以其陰莖插入陰道內來回抽│                                │      │
│    │動，以此方式對A 女為強制性交│                                │      │
│    │1 次。                      │                                │      │
├──┼──────────────┼────────────────┼───┤
│16  │於95年9 月間起至97年7 、8 月│0000-000000A以藥劑對未滿十四歲女│同上  │
│    │間止之某日，在甲男位於彰化縣│子犯強制性交罪，處有期徒刑拾貳年│      │
│    │永靖鄉之住處A 女房間內，A 女│。扣案之光碟編號24，沒收之。    │      │
│    │身穿黃色上衣，甲男欺瞞第四級│                                │      │
│    │毒品佐沛眠為調經藥，及以犯罪│                                │      │
│    │事實欄一所示之言語恐嚇未滿14│                                │      │
│    │歲之A 女後，A 女不敢不從，A │                                │      │
│    │女於服用甲男提供之「調經藥」│                                │      │
│    │後（藥劑），呈昏迷之狀態，甲│                                │      │
│    │男親吻A 女之胸部，並以其陰莖│                                │      │
│    │插入陰道內來回抽動，以此方式│                                │      │
│    │對A 女為強制性交1 次。      │                                │      │
└──┴──────────────┴────────────────┴───┘

附表二
┌──┬──────────────┬────────────────┬───┐
│編號│行為時間、地點與方式        │罪名暨宣告刑                    │備註  │
├──┼──────────────┼────────────────┼───┤
│1   │於98年2 月間起至99年2 月間止│0000-000000A成年人故意對少年犯強│未使用│
│    │之某日，在甲男位於彰化縣永靖│制性交罪，處有期徒刑伍年。      │第四級│
│    │鄉之住處A 女房間內，以相同於│                                │毒品（│
│    │犯罪事實欄一所示之言詞對未滿│                                │藥劑）│
│    │18歲之A 女恐嚇，A 女不敢不從│                                │      │
│    │，甲男親吻、撫摸A 女之胸部、│                                │      │
│    │陰部，再以其陰莖插入A 女陰道│                                │      │
│    │內來回抽動，以此方式對A 女為│                                │      │
│    │強制性交1 次。              │                                │      │
├──┼──────────────┼────────────────┼───┤
│2   │同上                        │0000-000000A成年人故意對少年犯強│同上  │
│    │                            │制性交罪，處有期徒刑伍年。      │      │
├──┼──────────────┼────────────────┼───┤
│3   │同上                        │0000-000000A成年人故意對少年犯強│同上  │
│    │                            │制性交罪，處有期徒刑伍年。      │      │
├──┼──────────────┼────────────────┼───┤
│4   │於98年2 月間起至99年2 月間止│0000-000000A成年人故意對少年犯以│使用第│
│    │之某日，在甲男位於彰化縣永靖│藥劑強制性交罪，處有期徒刑玖年。│四級毒│
│    │鄉之住處A 女房間內，甲男欺瞞│                                │品（藥│
│    │第四級毒品佐沛眠為調經藥，及│                                │劑）  │
│    │以犯罪事實欄一所示之言語恐嚇│                                │      │
│    │未滿18歲之A 女後，A 女不敢不│                                │      │
│    │從，A 女於服用甲男提供之「調│                                │      │
│    │經藥」後（藥劑），呈昏迷之狀│                                │      │
│    │態，甲男親吻、撫摸A 女之胸部│                                │      │
│    │、陰部，並以其陰莖插入A 女陰│                                │      │
│    │道內來回抽動，以此方式對A 女│                                │      │
│    │為強制性交1 次。            │                                │      │
├──┼──────────────┼────────────────┼───┤
│5   │於98年2 月間起至99年2 月間止│0000-000000A成年人故意對少年犯以│同上  │
│    │之某日（即附表二編號4 所示之│藥劑強制性交罪，處有期徒刑玖年。│      │
│    │強制性交行為後），在甲男位於│扣案之史蒂諾斯藥丸壹顆，沒收之。│      │
│    │彰化縣永靖鄉之住處A 女房間內│                                │      │
│    │，甲男欺瞞第四級毒品佐沛眠為│                                │      │
│    │調經藥，及以犯罪事實欄一所示│                                │      │
│    │之言語恐嚇未滿18歲之A 女後，│                                │      │
│    │A女 不敢不從，A 女於服用甲男│                                │      │
│    │提供之「調經藥」後（藥劑），│                                │      │
│    │呈昏迷之狀態，甲男親吻、撫摸│                                │      │
│    │A女 之胸部、陰部，並以其陰莖│                                │      │
│    │插入A 女陰道內來回抽動，以此│                                │      │
│    │方式對A 女為強制性交1 次。  │                                │      │
└──┴──────────────┴────────────────┴───┘

附表三（與本案無關之扣案物）
┌──┬──────────────┬────────────────┬───┐
│編號│品名及數量                  │備註                            │查扣地│
│    │                            │                                │點    │
├──┼──────────────┼────────────────┼───┤
│1   │光碟59片                    │1.經警扣得81片光碟，其中光碟編號│甲男住│
│    │                            │  1 至19、23至24，共22片，與被告│處    │
│    │                            │  所犯本案犯行有關，經本院依法宣│      │
│    │                            │  告沒收。                      │      │
│    │                            │2.光碟編號20、21、25、26，與本案│      │
│    │                            │  被告所涉犯之犯行無關，應由檢察│      │
│    │                            │  官另為適法之處理。            │      │
│    │                            │3.其餘光碟與本案無關，無從宣告沒│      │
│    │                            │  收。                          │      │
├──┼──────────────┼────────────────┼───┤
│2   │極品銀狐迷情粉6 盒          │未檢出一般可揮發有機藥物成分    │同上  │
├──┼──────────────┼────────────────┼───┤
│3   │粉紅色藥丸（LO）5 包（43公克│檢出精神神經安定劑（Trazodone） │同上  │
│    │）                          │                                │      │
├──┼──────────────┼────────────────┼───┤
│4   │金座錠56顆                  │檢出第四級管制藥品（毒品）舒樂安│同上  │
│    │                            │定（Estazolam）成分             │      │
├──┼──────────────┼────────────────┼───┤
│5   │Rohypnol綠色藥丸30顆        │檢出第三級管制藥品（毒品）氟硝西│同上  │
│    │                            │泮（Flunitrazepam ，俗稱FM2 ）成│      │
│    │                            │分                              │      │
├──┼──────────────┼────────────────┼───┤
│6   │淺綠色藥丸10顆              │檢出第四級管制藥品（毒品）勞拉西│同上  │
│    │                            │泮（Lorazepam） 成分            │      │
├──┼──────────────┼────────────────┼───┤
│7   │Cialis藥丸2 顆              │檢出Tadalafil（犀利士）成分     │同上  │
├──┼──────────────┼────────────────┼───┤
│8   │F2白色藥丸3 顆              │檢出第三級管制藥品（毒品）氟硝西│同上  │
│    │                            │泮（Flunitrazepam ，俗稱FM2 ）成│      │
│    │                            │分                              │      │
├──┼──────────────┼────────────────┼───┤
│9   │白色藥丸4 顆                │檢出抗組織胺藥物Chlorpheniramine│同上  │
│    │                            │成分                            │      │
├──┼──────────────┼────────────────┼───┤
│10  │筆記型電腦1 台              │                                │甲男辦│
│    │                            │                                │公室  │
└──┴──────────────┴────────────────┴───┘